臺灣雲林地方法院刑事判決　　　　　　　　　　　　　九十一年度易字第二五五號
　　公　訴　人　臺灣雲林地方法院檢察署檢察官
　　被　　　告　丙○○
右列被告因詐欺等案件，經檢察官聲請簡易判決處刑（聲請案號：九十一年度偵字第
九○○號），本院虎尾簡易庭認不宜以簡易判決處刑，而簽移適用通常程序審判，並
經檢察官聲請移送併案審理（九十一年度偵字第一六二七號），本院判決如左：
    主  文
丙○○偽造署押，足以生損害於公眾及他人，處有期徒刑壹年。如附表所示偽造之「
乙○○」之署押肆拾貳枚（簽名拾壹枚、指印參拾壹枚）、扣案之變造「乙○○」身
分證上所換貼之「乙○○」相片壹張均沒收。
    事  實
一、丙○○前於民國八十二、三年間先後因違反肅清煙毒條例案件及犯偽造有價證券
    罪，經法院判處有期徒刑二年六月、三年、三年八月確定，嗣於八十七年五月因
    短刑期假釋出監。詎丙○○於假釋期間仍不知警惕，於九十年年初，因欲為其弟
    乙○○辦理汽車過戶事宜，經乙○○之同意而取得其身分證。然因丙○○遭警通
    緝在案，為掩飾其犯案遭通緝之身分，竟於九十年五月間某日，未告知乙○○，
    即將乙○○身分證上之相片撕下，把自己的照片換貼到上開身分證上而變造之。
    丙○○隨後並將上開經變造之乙○○身分證攜帶於身上供隨時掩飾其身分之需，
    足以生損害於戶政機關管理之正確性及乙○○本人。又丙○○於九十年八月三日
    下午三時許，在雲林縣虎尾鎮惠來里十四三號前，因持有施用毒品工具遭嘉義市
    警察局第二分局興安派出所警員逮捕，竟行使上開變造後之乙○○身分證並冒用
    乙○○之名義應訊，進而於同日基於偽造署押之接續犯意，在嘉義市警察局第二
    分局九十年十一月十九日嘉市警二刑字第一七一四○號偵查卷宗內之如附表所示
    之文件上，偽造乙○○之署押四十二枚（簽名十一枚及指印三十一枚），足生損
    害於犯罪偵查機關偵查犯罪之正確性及乙○○之權益。嗣丙○○於九十一年三月
    二日凌晨三時三十分許，在雲林縣西螺鎮○○里○○路為警緝獲，警方並在丙○
    ○尚未出示上開變造身分證時，即自其身上扣得上開經變造之身分證一枚，始悉
    上情。
二、案經雲林縣警察局移送臺灣雲林地方法院檢察署檢察官聲請簡易判決處刑及移送
    併案審理。
    理  由
一、右揭事實，業據被告丙○○於警訊及偵審中坦白承認，核與被害人乙○○指訴之
    情節相符，並經證人即查獲之雲林縣警察局刑警隊警員甲○○到庭證述屬實，復
    有變造之乙○○身分證影本、嘉義市警察局第二分局九十年十一月十九日嘉市警
    二刑字第一七一四○號偵查卷宗影本、內政部警政署刑事警察局九十一年五月三
    十日刑紋字第○九一○一三二六二一號函及函附之鑑定書各一份附卷可稽。被告
    自白核與事實相符，堪予採信。本件事證明確，被告犯行洵堪認定。至被告既於
    九十年八月三日下午三時許，在雲林縣虎尾鎮惠來里十四三號前遭警查獲時，即
    冒用被害人乙○○之變造身分證，並至派出所應訊，足見被告於本院供承其於九
    十年五月間即變造被害人乙○○之身分證等語，應與事實相符，檢察官誤認被告
    係於九十一年一月間始變造被害人乙○○之身分證一節，應予更正如事實欄所述
    ，併此敘明。
二、核被告丙○○所為，係犯刑法第二百十六條、二百十二條之行使變造特種文書罪
    及第二百十七條第一項之偽造署押罪。被告於警訊中數次偽造署押，係單一偽造
    署押犯意之接續行為，故僅成立單純一罪。又其變造身分證之低度行為應為行使
    變造身分證之高度行為所吸收，不另論罪。被告冒用「乙○○」之身分證，並進
    而於警察偵查卷宗內偽簽其姓名、按捺指印及應訊之目的，在於避免遭警識破其
    通緝犯之身分而為警逮捕並受刑事追訴，其所犯行使變造特種文書與偽造署押二
    罪，有方法結果之牽連關係，應從較重之偽造署押罪處斷。被告行使乙○○變造
    之身分證、及偽造署押之行為，與本案論罪科刑部分各有實質上一罪及牽連犯裁
    判上一罪之關係，是公訴人移送併案審理之事實，應為起訴效力所及，本院自得
    一併予以審究，附此敘明。爰審酌被告丙○○在假釋期間，竟為逃避刑責，而變
    造他人身分證，並以上開身分證冒用他人之名應訊，其行為非但致被冒用人受有
    刑事追訴之危險，更使吾國司法權行使錯誤，有損司法權之威信，所生之危害不
    輕等一切情狀，量處如主文所示之刑，以資懲儆。
三、被告於如附表所示之處偽造之署押四十二枚（簽名十一枚、指印三十一枚），爰
    依刑法第二百十九條之規定均沒收之。變造「乙○○」身分證一枚，其上所換貼
    之「丙○○」相片一張，係被告丙○○所有，且供犯本罪所用之物，應依刑法第
    三十八條第一項第二款規定，宣告沒收之。
四、另查，被害人乙○○到庭供承：我哥哥丙○○要將他的車子過戶給我，所以我於
    九十年年初將我的身分證拿給他，他並沒有騙我的身分證等語在卷，核與被告於
    本院陳稱其取得被害人乙○○身分證之情節相符，足見被告並未以詐術之方式取
    得被害人之身分證，公訴人認被告取得被害人之身分證之行為另涉犯刑法詐欺罪
    嫌，尚有誤會，然公訴人認此部分與前開論罪科刑部分，有牽連犯之裁判上一罪
    關係，本院爰不另諭知無罪之判決，附此敘明。
據上論斷，應依刑事訴訟法第四百五十二條、第二百九十九條第一項前段，刑法第二
百十六條、第二百十二條、第二百十七條、第二百十九條、第五十五條、第三十八條
第一項第二款，罰金罰鍰提高標準條例第一條前段，判決如主文。
本案經檢察官林禎瑩到庭執行職務
中      華      民      國      九十一      年    九      月    三十    日
                                        臺灣雲林地方法院刑事第二庭
                                            法  官  趙  思  芸
右正本證明與原本無異。
如不服本判決，應於判決送達後十日內向本院提出上訴狀( 應附繕本 )。
                                            書記官  王  淑  美
中      華      民      國      九十一      年    九      月    三十    日
中華民國刑法第二百一十二條
 (偽造變造特種文書罪)
偽造、變造護照、旅券、免許證、特許證及關於品行、能力服務或其他相類之證書、
介紹書，足以生損害於公眾或他人者，處一年以下有期徒刑、拘役或三百元以下罰金
。
中華民國刑法第二百一十六條
 (行使偽造變造或登載不實之文書罪)
行使第二百十條至第二百十五條之文書者，依偽造、變造文書或登載不實事項或使登
載不實事項之規定處斷。
中華民國刑法第二百一十七條
 (偽造盜用印章印文或署押罪)
偽造印章、印文或署押，足以生損害於公眾或他人者，處三年以下有期徒刑。
盜用印章、印文或署押，足以生損害於公眾或他人者，亦同。
中華民國刑法第二百一十九條
 (沒收之特例)
偽造之印章、印文或署押，不問屬於犯人與否，沒收之。
附表：
┌────────────┬────────┬────────┐
│  一  受訊權利告知書    │  簽名一枚      │  指印一枚      │
├────────────┼────────┼────────┤
│  二  第一、二、三次    │  簽名五枚      │  指印二十六枚  │
│      偵訊筆錄          │                │                │
├────────────┼────────┼────────┤
│  三  扣押筆錄          │  簽名四枚      │  指印三枚  │
├────────────┼────────┼────────┤
│  四  扣押物品目錄表    │  簽名一枚      │  指印一枚      │
└────────────┴────────┴────────┘
